臺灣臺中地方法院刑事判決
110年度交簡上字第196號
上  訴  人  臺灣臺中地方檢察署檢察官
被      告  張崇誌



上列上訴人因被告過失傷害案件，不服中華民國110年5月31日本
院110年度交簡字第225號第一審簡易判決（起訴案號：臺灣臺中
地方檢察署109年度偵字第33223號），提起上訴，本院管轄之第
二審合議庭判決如下：
    主    文
原判決撤銷。
乙○○犯過失傷害罪，處有期徒刑貳月，如易科罰金，以新臺幣
壹仟元折算壹日。
    犯罪事實
一、乙○○於民國109年6月7日晚間7時53分許，駕駛車牌號碼000-
    0000號自用小客車，沿臺中市南區興大路由東往西方向行駛
    ，駛至該路段與國光路交岔路口，欲左轉進入國光路時，本
    應注意汽車行駛時應注意車前狀況，並隨時採取必要之安全
    措施，而依當時天候晴、夜間有照明、柏油路面、乾燥、無
    缺陷、無障礙物、視距良好，又無不能注意之情事，竟疏未注
    意及此，而貿然左轉，適甲○○由前開交岔路口沿自行車優先
    道（未走在行人穿越道上）由東往西方向步行欲穿越國光路
    ，乙○○因而不慎撞擊甲○○，致甲○○受有頭部外傷合併左側蛛
    網膜下腔出血、臉部及肢體多處擦傷、右側肩鎖關節脫位與
    韌帶挫傷等傷害。乙○○於據報前往現場處理具有偵查權之員
    警尚不知肇事者前，即在場坦承其為肇事者並表示願接受裁
    判之意。
二、案經甲○○訴由臺中市政府警察局第三分局報告臺灣臺中地方
    檢察署檢察官偵查起訴。
    理    由
壹、證據能力部分：
一、按被告以外之人（包括證人、鑑定人、告訴人、被害人及共
    同被告等）於審判外之陳述，雖不符刑事訴訟法第159條之1
    至之4等之規定，而經當事人於審判程序同意作為證據，法
    院審酌該言詞陳述或書面陳述作成時之情況，認為適當者，
    亦得為證據；當事人、代理人或辯護人於法院調查證據時，
    知有刑事訴訟法第159條第1項不得為證據之情形，而未於言
    詞辯論終結前聲明異議者，視為有前項之同意，同法第159
    條之5定有明文。查，被告乙○○與檢察官對於本判決以下所
    引用被告以外之人於警詢及偵詢時所為陳述之證據能力，於
    本院準備程序時均表示無意見或同意有證據能力，得做為本
    案證據使用（見本院簡上字卷第50至51頁），且於審判期日
    對法院提示之卷證，均表示沒意見等語，迄至言詞辯論終結
    前亦未聲明異議，且經本院審酌該等證據資料製作時之情況
    ，並無違法不當及證明力明顯過低之瑕疵，堪認作為證據應
    屬適當，依法自均有證據能力。
二、本院以下所引用之非供述證據，均與本件事實具有自然關聯
    性，且核屬書證、物證性質，又查無事證足認有違背法定程
    序或經偽造、變造所取得等證據排除之情事，復經本院依刑
    事訴訟法第164條、第165條踐行物證、書證之調查程序，且
    檢察官及被告對此部分之證據能力亦均不爭執，依同法第15
    8條之4之反面解釋，均認有證據能力。
貳、實體部分：
一、上開犯罪事實業據被告於警詢、偵詢、本院準備程序及審理
    時均坦承不諱（見偵卷第17至23、59至61、95至97頁、本院
    交易字卷第29至32頁、本院簡上字卷第47至52、67至73頁）
    ，核與證人即告訴人甲○○於警詢、偵詢之證述情節相符（見
    偵卷第25至29、55、57、96至97頁），復有員警職務報告（
    見偵卷第15頁）、臺中市政府警察局道路交通事故初步分析
    研判表（見偵卷第31頁）各1份、仁愛醫療財團法人大里仁
    愛醫院診斷證明書2份（見偵卷第33至35頁）、道路交通事
    故現場圖（見偵卷第39頁）、道路交通事故調查報告表（一
    ）、（二）（見偵卷第41至43頁）、臺中市政府警察局交通
    事故補充資料表（見偵卷第65頁）、車輛詳細資料報表（見
    偵卷第73頁）、證號查詢汽車駕駛人資料（見偵卷第75頁）
    各1份、現場照片5張（見偵卷第45至49頁）、被告車輛行車
    紀錄器錄影畫面翻拍照片4張（見偵卷第51至53頁）、被告
    車輛行車紀錄器及路口監視錄影光碟1片（見偵卷第111頁）
    在卷可佐，足認被告之自白與事實相符，堪予採信。本件事
    證明確，被告過失傷害犯行堪以認定，應予依法論科。
二、核被告所為，係犯刑法第284條前段之過失傷害罪。被告於
    肇事後，犯罪未被有偵查權限之人發覺前，即主動向據報前
    去處理且尚不知肇事者為何人之警員坦承駕車肇事，有臺中
    市政府警察局道路交通事故肇事人自首情形紀錄表1份在卷
    可憑（見偵卷第71頁），被告坦承肇事，並接受本院裁判，
    符合自首之規定，爰依刑法第62條前段之規定，減輕其刑。
三、撤銷改判理由及科刑審酌事項：
　㈠上訴人上訴意旨略以：告訴人傷勢非輕，且被告未依約給付
    賠償金給告訴人，犯後態度難謂良好，原審量刑過輕，爰提
    起上訴請求撤銷原判決，更為適當合法之判決等語。原審以
    被告罪證明確，因而予以論罪科刑，固非無見，惟查：按關
    於刑之量定，係實體法上賦予法院得為自由裁量之事項，茍
    已斟酌刑法第57條各款所列情狀，而未逾越法定刑度，或濫
    用其權限，即不得任意指摘為違法，最高法院72年台上字第
    6696號、75年台上字第7033號判例均可參照。且在同一犯罪
    事實與情節，如別無其他加重或減輕之原因，下級審法院量
    定之刑，亦無過重或失輕之不當情形，則上級審法院對下級
    審法院之職權行使，原則上應予尊重（最高法院85年度台上
    字第2446號判決參照）。查原審判決以被告犯行事證明確，
    依據刑事訴訟法第449條第2項、第454條第2項，刑法第284 
    條前段、第62條前段、第41條第1 項前段，刑法施行法第1
    條之1第1項予以論科，並審酌：被告駕車行駛於道路上，應
    注意相關規定，以維行車安全，竟因前揭疏失，肇生本件事
    故，致告訴人受有前述之傷害，應予非難；惟念其犯後坦承
    犯行之態度，且未曾因刑事案件受刑之宣告（參臺灣高等法
    院被告前案紀錄表；見本院交易卷第15頁）；並考量被告前
    已與告訴人調解成立，然未依約給付賠償金之犯後態度（參
    本院和解筆錄、電話紀錄表、刑事告訴人陳述意見㈡狀；見
    本院交易卷第45-46 、49、51-52 頁），及其自陳高中畢業
    之智識程度、職工，經濟狀況勉持（見偵33223 卷第17頁）
    等一切情狀，量處如主文所示之刑，並諭知易科罰金之折算
    標準。就量刑部分，顯均係以被告之責任為基礎，斟酌刑法
    第57條所列事項，而為刑之量定，並未逾越法定刑度，亦無
    過重、失輕或裁量權濫用之情形，且就告訴人傷勢、被告未
    依約給付賠償金等犯後態度等一切情狀均已於量刑時考量在
    內，本院自當予以尊重。是檢察官以前開理由提起上訴，經
    核非有理由。然被告於本院審理期間，業已給付和解金額予
    告訴人，此經告訴人於本院審理時陳述明確（見本院簡上字
    卷第72頁），前開有利被告之科刑事由，原審不及審酌，故
    本院之量刑基礎當與原審有所不同。是以，檢察官上訴意旨
    雖無理由，原判決既有上開未及審酌之情節，自屬無可維持
    ，應由本院予以撤銷改判。
　㈡爰以行為人之責任為基礎，審酌被告駕車行駛於道路上，應
    注意相關規定，以維行車安全，竟因前揭疏失，肇生本件事
    故，致告訴人受有前述之傷害，應予非難；惟念其犯後坦承
    犯行，且與告訴人達成和解，且已給付賠償金，犯後態度良
    好，此有告訴人110年11月9日刑事陳述意見狀在卷可參（見
    本院簡上字卷第53頁）；並考量被告之素行、高中畢業之智
    識程度、從事冷凍空調之工作、月薪新臺幣45000元、已婚
    、扶養2名未成年子女等家庭生活及經濟狀況（見本院簡上
    字卷第72頁）等一切情狀，量處如主文所示之刑，並諭知易
    科罰金之折算標準，以示懲儆。至被告固請求為緩刑之諭知
    ，惟按緩刑之宣告，應具備刑法第74條第1項所定條件，而
    被告前因公共危險案件，經本院以110年度中交簡字第914號
    判決判處有期徒刑3月確定在案，有卷附臺灣高等法院被告
    前案紀錄表得佐，是被告於5年以內曾因故意犯罪受有期徒
    刑以上刑之宣告，已未合於刑法第74條第1項緩刑要件，其
    請求於法無據，併此敘明。
據上論斷，應依刑事訴訟法第455條之1第1項、第3項、第369條
第1項前段、第364條、第299條第1項前段，刑法第284條前段、
第62條前段、第41條第1項前段，刑法施行法第1條之1第1項，判
決如主文。
本案經檢察官戊○○提起公訴，檢察官陳永豐提起上訴，檢察官丙
○○、丁○○到庭執行職務。
中　　華　　民　　國　　111 　年　　2 　　月　　25　　日
                  刑事第十一庭　審判長  法　官  曹錫泓
                                        法　官  林依蓉
                                        法  官  蔡汎沂
以上正本證明與原本無異。
不得上訴。
　　　　　　　　　　　　　　　　　　　  書記官  黃筠婷
中　　華　　民　　國　　111 　年　　2 　　月　　25　　日
附錄論罪科刑法條
刑法第284條（過失傷害罪）
因過失傷害人者，處一年以下有期徒刑、拘役或十萬元以下罰金
；致重傷者，處三年以下有期徒刑、拘役或三十萬元以下罰金。